# 关于生育津贴的入账及现金流分类

提问人：cherrylchen66 时间：2023-09-04 14:49:
生育津贴即为产假工资，相当于女职工在生育期间的工资。生育津贴高于本人产假工资标准的，用人单位不得克扣；生育津贴低于本人产假工资标准的，差额部分由用人单位补足。
陈版好，我们公司产假工资一般高于生育津贴；产假期间按产假标准发放员工工资，后收到社保发放的生育津贴，两者金额有差异—生育津贴小于实际发放的工资，想确认下这种情况下收到生育津贴时怎么入账，是直接冲减工资费用还是计入其他收益呢，总额法和净额法下处理是否有差异？ 同时现金流方面是直接计入收到的其他与经营活动有关的现金吗？谢谢陈版。

回答人：chenyiwei
此类情况，对于收到的生育津贴可作为政府补助处理，具体处理方式取决于你公司对此类政府补助是采用总额法还是净额法。前者计入其他收益，后者冲减职工薪酬费用。
现金流量方面：列入“收到其他与经营活动有关的现金”。